最高法院刑事判決　　　　　　　　　　　　　　　八十六年度台上字第六一五七號
　　上訴人　甲○○
右上訴人因過失致人於死案件，不服台灣高等法院台南分院中華民國八十六年七月二
日第二審更審判決（八十六年度交上更(一)字第一一○號，起訴案號：台灣台南地方法
院檢察署八十四年度偵字第三九六六號），提起上訴，本院判決如左：
    主  文
上訴駁回。
    理  由
按刑事訴訟法第三百七十七條規定，上訴於第三審法院，非以判決違背法令為理由，
不得為之。是提起第三審上訴，應以原判決違背法令為理由，係屬法定要件。如果上
訴理由狀並未依據卷內訴訟資料，具體指摘原判決不適用何種法則或如何適用不當，
或所指摘原判決違法情事，顯與法律規定得為第三審上訴理由之違法情形，不相適合
時，均應認其上訴為違背法律上之程式，予以駁回。本件上訴人甲○○上訴意旨略稱
：原判決認定證人黃盈泰、陳雯政、李敏豪三人，於現場目睹肇事之車輛，但三人對
車輛之顏色及車型竟無法作一完整之陳述，僅能作附合照片之陳述，顯然現場停留之
車輛，究竟是否為上訴人之車輛，殊令人疑竇；上訴人係夥同南投縣諸親友由南投往
台南縣參加弟弟之歸寧喜宴，行經本案肇事地點目睹車禍之發生，絕未因貿然右線超
車造成機車追撞倒地之情形，原判決竟採信李敏豪、陳雯政、黃盈泰指證上訴人駛入
慢車道釀成車禍，似嫌草率云云。惟查：原判決認定上訴人駕駛ＱＸ－５４２２號自
小客車，途經台南縣安定鄉海寮村五之九號前時，因路上車輛較多，乃貿然變換車道
，駛入慢車道，李敏豪突遇上訴人之自小客車突然駛入慢車道，立即緊急煞車，陳雯
政之機車應變不及，自後追撞李敏豪之機車，陳雯政後載之周昭賢因猝不及防，失去
平衡，倒地致腦挫傷（對衝性）合併顱內出血、左頂骨背部挫傷合併血腫，經送醫延
至同日晚上不治死亡，已明業據證人陳雯政、李敏豪及同行之黃盈泰分別於警訊、
檢察官偵查中及第一審法院指證綦詳，被害人周昭賢因本件車禍死亡，經檢察官督同
法醫師相驗屬實，有相驗屍體證明書、驗斷書、勘驗筆錄在卷可稽。台灣省車輛行車
事故鑑定委員會鑑定結果認：上訴人駕駛小客車右線違規超車影響行車安全，與本案
肇事有因果關係，有該委員會八十四年九月二十日交覆字第八四一四一四號鑑定意見
書在卷可稽。為其所憑之證據及認定之理由。並對於上訴人所辯：伊駕駛自用小客車
，行經肇事現場，曾在該路段由照後鏡看到機車擦撞，有人跌倒，但伊未切入慢車道
，不知為何被記下車號，當時該路段，車輛非常多，且伊為往台南縣參加歸寧宴車隊
之前導車，不可能獨車超車。無非諉卸之詞，為無足取，上訴人舉傳之證人黃賴主、
王國棟、李澄民、林明德、林碧東所為證言，亦不足採為有利上訴人之證明，分別予
以指駁。按證據之取捨為事實審法院之職權行使，原判決對於陳雯政、李敏豪、黃盈
泰所供述如何可採，已說明所得心證之理由，其認定既不違反證據法則，自不得據為
上訴第三審之合法理由。黃盈泰、陳雯政等人，迭經於警訊、檢察官、一審審理中到
庭供述，有筆錄在卷，原審認無再予傳訊之必要，而未予調查，與應於審判期日調查
之證據而未予調查之情形不相適合。上訴意旨就原判決所確認之事實，仍以自己之說
詞，任意指摘而未依卷內資料具體表明究有如何不適用法則，或如何適用不當，即難
認係適法之第三審上訴理由。其上訴違背法律上之程式，應予駁回。
又本件係刑事訴訟法第三百七十六條第一款之案件，惟於修正刑事訴訟法施行前，原
得上訴於第三審法院，且已繫屬於法院，依刑事訴訟法施行法第五條第一項規定，仍
應依修正前之法定程序終結之，併此明。本院為法律審，上訴提出照片等件，無從
審酌。
據上論結，應依刑事訴訟法第三百九十五條前段，判決如主文。
中      華      民      國    八十六    年      十      月     十七     日
                              最高法院刑事第二庭
                                  審判長法官  施  文  仁
                                        法官  陳  炳  煌
                                        法官  張  淳  淙
                                        法官  洪  文  章
                                        法官  林  錦  芳
      右正本證明與原本無異
                                              書  記  官
中      華      民      國    八十六    年      十      月    二十三    日
